【裁判字號】    97,訴,75
【裁判日期】    970229
【裁判案由】    毒品危害防制條例
【裁判全文】
臺灣基隆地方法院刑事判決                97年度訴字第75號
公  訴  人  臺灣基隆地方法院檢察署檢察官
被      告  甲○○
選任辯護人  孫隆賢律師
上列被告因毒品危害防制條例案件，經檢察官提起公訴（96年度
毒偵字第3072號），本院判決如下：
    主    文
甲○○施用第一級毒品，累犯，處有期徒刑壹年。
    事    實
一、甲○○前因施用第一級毒品及第二級毒品案件，經本院裁定
    送觀察、勒戒後，因無繼續施用毒品之傾向，於民國92年10
    月16日釋放出所，並由臺灣基隆地方法院檢察署檢察官於92
    年10月14日以92年度毒偵字第886號為不起訴處分確定。又
    因施用第一級毒品及第二級毒品案件，經本院以93年度訴字
    第909號判決各判處有期徒刑6月、3月，應執行有期徒刑8月
    確定，並於94年4月8日易科罰金執行完畢。復因施用第一級
    毒品及第二級毒品案件，經本院以95年度訴字第241號判決
    各判有期徒刑7月、4月，應執行有期徒刑10月，嗣經被告撤
    回上訴而確定，於96年4月30日縮刑期滿執行完畢。
二、詎甲○○猶不知戒除施用毒品惡習，復基於施用第一級毒品
    海洛因及第二級毒品安非他命之犯意，於96年10月23日下午
    3時許，在其基隆市○○街379巷67之1號住處內，以將海洛
    因與安非他命混合置於錫箔紙上，再以火烤吸取散發煙霧之
    方式，同時施用第一級毒品海洛因及第二級毒品安非他命1
    次。嗣於96年10月24日凌晨零時15分許，為警在基隆市○○
    路509巷1之3號另案執行搜索時查獲，並經其同意下採集其
    尿液送驗，結果呈嗎啡陽性及安非他命、甲基安非他命之陽
    性反應，而悉上情。
三、案經基隆市警察局移送臺灣基隆地方法院檢察署檢察官偵查
    起訴。
    理    由
壹、證據能力方面
  (一)按被告以外之人於審判外之言詞或書面陳述，除法律有規定
    者外，不得作為證據，刑事訴訟法第159條第1項固定有明文
    。惟被告以外之人於審判外之陳述，雖不符159條之1至15 9
    條之4之規定，而經當事人於審判程序同意作為證據，法院
    審酌該言詞陳述或書面陳述作成時之情況，認為適當者，亦
    得為證據；當事人、代理人或辯護人於法院調查證據時，知
    有第159條第1項不得為證據之情形，而未於言詞辯論終結前
    聲明異議者，視為有前項之同意，同法第159條之5亦有明定
    。查本院下列所引被告以外之人於審判外之書面陳述，被告
    及其辯護人於本院審理時已表明不爭執證據能力，且於本院
    審理調查證據時，已知該等證據係屬審判外之陳述，惟迄本
    院言詞辯論終結前均未就該等證據之證據能力聲明異議，本
    院審酌該等書面陳述作成之情況，並無非法取得等不適當之
    情形，且經本院於審判期日依法進行證據之調查、辯論，被
    告於訴訟上之程序權，已受保障，依同法第159條之5之規定
    ，自有證據能力。
  (二)又本件被告及其辯護人原爭執本件採尿之合法性（亦即否認
    係出於自願而為採尿），惟其等嗣於本院審理時已表明不爭
    執，且採尿過程係經由被告同意，並親自封緘，已據證人丁
    ○○、丙○○於本院審理時證述明確（見本院97年2月26日
    審判筆錄），故此依法定程序而取得之尿液檢體，當有證據
    能力，合先敘明。
貳、實體方面
一、認定事實所憑之證據及理由
  (一)上揭事實，業據被告甲○○於偵訊及本院審理時坦承不諱，
    且被告為警查獲後於96年10月24日1時50分依法所採集之尿
    液檢體，經警送請台灣尖端先進生技醫藥股份有限公司檢驗
    結果，呈嗎啡陽性及安非他命、甲基安非他命陽性反應等情
    ，有基隆市警察局刑事警察大隊96年11月7日基警刑大偵二
    字第0960072796號偵辦毒品案件尿液檢體對照表及上述公司
    96年11月8日基刑-2號濫用藥物檢驗報告各1份附卷可稽，足
    認被告之前揭自白與事實相符，其確於上揭時、地，同時施
    用第一級毒品海洛因及第二級毒品安非他命，應堪認定。
  (二)又被告前因施用第一級毒品及第二級毒品案件，經本院裁定
    送觀察、勒戒後，因無繼續施用毒品之傾向，於92年10 月
    16日釋放出所等情，有臺灣高等法院被告全國前案紀錄表、
    臺灣基隆地方法院檢察署刑案資料查註紀錄表及全國施用毒
    品紀錄表附卷可按。故本案事證明確，被告係觀察、勒戒執
    行完畢釋放後，5年內再犯本件施用第一級毒品海洛因及第
    二級毒品安非他命之犯行堪以認定，應依法論科。
二、論罪科刑：
  (一)按海洛因、安非他命分別係毒品危害防制條例所列管之第一
    級毒品及第二級毒品，此為該條例第2條第2項第1款、第2款
    所明定，被告於觀察、勒戒執行完畢釋放後，5年內再同時
    海洛因及安非他命，核其所為，係犯毒品危害防制條例第10
    條第1項之施用第一級毒品罪及同條例第2項之施用第二級毒
    品罪。其持有第一級毒品海洛因及第二級毒品安非他命係供
    施用，其持有第一級毒品及第二級毒品之低度行為，應分別
    為施用第一級毒品及第二級毒品之高度行為所吸收，均不另
    論罪。又其同時施用第一級毒品與第二級毒品，係一行為觸
    犯數罪名，為想像競合犯，應依刑法第55條之規定，從一重
    之施用第一級毒品罪處斷。
  (二)查被告曾受有前揭事實欄所載刑之科刑及執行完畢情形，有
    臺灣高等法院被告前案紀錄表1份在卷可按，其受有期徒刑
    執行完畢後，5年內故意再犯本件有期徒刑以上之罪，為累
    犯，應依刑法第47條第1項規定加重其刑。
  (三)爰審酌海洛因、安非他命均係對於人體會產生成癮性，係足
    以危害個人健康及社會安全之毒品，被告經過觀察、勒戒及
    2次判刑暨執行完畢後，猶不知戒除濫行施用毒品惡習，再
    犯本件施用第一級毒品及第二級毒品罪，且濫行混合施用此
    二種毒品，顯見其毒癮甚深，自宜令其服較長徒刑以利其戒
    斷毒癮，暨其犯罪之自我麻醉動機、所生自我戕害結果，於
    他人尚不致造成損害及其犯後一度翻異前詞，迄本院審理時
    始坦承犯行之態度等一切情狀，量處如主文所示之刑，以示
    懲儆。
據上論斷，依刑事訴訟法第299條第1項前段，毒品危害防制條例
第10條第1項、第2項、第23條第2項，刑法第11條前段、第55條
、第47條第1項，判決如主文。
本案經檢察官乙○○到庭執行職務。
中    華    民    國    97    年     2    月    29    日
                  刑事第一庭法  官  王福康
                            法  官  許心
                            法  官  王美婷
以上正本證明與原本無異。
對於本件判決如有不服，應於收受送達後10日內，向本院提出上
訴書狀，上訴於臺灣高等法院，並按他造當事人之人數附具繕本
。
中    華    民    國    97    年     2    月    29    日
                            書記官  明祖斌
附錄本案論罪科刑法條：
毒品危害防制條例第10條第1項
施用第一級毒品者，處 6 月以上 5 年以下有期徒刑。


司法院資訊處製作；財團法人民間司法改革基金會備份。
